【裁判字號】    98,交抗,1653
【裁判日期】    980715
【裁判案由】    違反道路交通管理處罰條例
【裁判全文】
臺灣高等法院交通事件裁定            98年度交抗字第1653號
抗  告  人
即受處分人  甲○○
上列抗告人因違反道路交通管理處罰條例案件，不服臺灣板橋地
方法院，中華民國98年6月5日所為裁定（原審案號：98年度交聲
字第542號），提起抗告，本院裁定如下：
    主  文
抗告駁回。
    理  由
一、按汽車在停車場內或路邊准停車處所停車時，應依規定停放
    ，不得紊亂，並應依停車時間、位置、方式及車種之規定，
    道路交通安全規則第112條第1項第14款、第16款分別定有明
    文。按「汽車駕駛人停車時，有下列情形之一者，處新臺幣
    六百元以上一千二百元以下罰鍰：一、…。九、停車時間、
    位置、方式、車種不依規定。」，道路交通管理處罰條例第
    56條第1項第9款定有明文。
二、原裁定意旨略以：本件系爭重型機車於上開時間，經警查獲
    在系爭停車場內有未停放於停車格內之違規事實，有卷附原
    舉發機關之舉發員警當場拍攝之採證照片（下稱系爭採證照
    片）一幀在卷可稽，異議人雖以前詞異議，惟查：
  (一)本件系爭停車場繪設之各區停車格，於各區最旁之停車格前
    後，係立有黃色短柱以為區隔各區，而系爭重型機車於經警
    舉發時，係停放於該停車場第二區最旁停車格所設立之黃短
    短柱外之第二輛機車，亦即，依採證照片所示之系爭重型機
    車及其相鄰機車之停車狀態，由左至右係「車牌號碼GXH-12
    8 號機車（於停車格內）－黃色短柱－車牌號碼J5Z-700 號
    機車（於停車格外）－系爭重型機車（於停車格外）－車牌
    號碼DTU-636 號機車（於停車格外）」等情，有系爭採證照
    片在卷可稽，並有臺北市政府警察局捷運警察隊98年4 月22
    日北市警捷刑字第09830045800 號函檢附之違規地點現場圖
    暨現場照片在卷可稽，又系爭採證照片上之於系爭重型機車
    左右之車牌號碼J5Z-700 、DTU-636 號二部違規停車機車，
    亦遭原舉發機關併為舉發，且未經各該機車所有人提出異議
    等情，亦據該函函覆明確。
  (二)查以，本件異議人雖以系爭重型機車原係停放在停車格內惟
    遭人移置於停車格外置辯，然依系爭採證照片所示之舉發時
    之違規情狀，則依異議人辯詞，系爭重型機車係遭人由停車
    格內移至停車格外之有一部機車停車空間之距離處，且依系
    爭停車場之停車格繪設式樣並立有黃色短柱，並參酌異議人
    陳稱之系爭重型機車於前日晚間係遭其他重型機車卡住而無
    法動彈之詞，則他人如欲將系爭重型機車移置系爭採證照片
    之違規地點，顯非僅移動一台機車即可造成，且再依系爭採
    證照片所示，系爭停車場之各區最旁停車格前後設立之黃色
    短柱，約等同於機車車身長度，是亦難僅以向右搬動車體之
    方式即可將原停放於該黃短柱左方停車格內之機車移置於該
    區停車格外，此外，系爭重型機車係於停車格外之第二部機
    車，是其左方之違規機車（即上開(一)所示之車牌號碼J5Z-70
    0 號機車），如非亦屬遭人移至該處者，則應係該車於停車
    當時，系爭重型機車已停放於採證照片上之違規停車地點，
    而由該車穿插停入系爭重型機車與黃色短柱間之違規停車地
    點、或係該車於該處停車後，系爭重型機車始停放於該車右
    邊，而依卷內事證，查未有該車所有人以該車係遭他人移置
    該處為由提出異議，是依上開情節，尚難認異議人辯稱系爭
    重型機車係遭人移置於停車格外之異議理由為可採；況以，
    系爭重型機車查屬重型機車，是異議人既係騎乘重型機車，
    則其陳稱系爭重型機車於前日因遭其他重型機車卡住而無法
    搬動之辯詞，是否可信，亦不無疑義。綜上，本件尚難認異
    議人之異議理由為可採。原處分並無違誤，異議為無理由，
    應予駁回等語。
三、抗告意旨略以：抗告人即受處分人甲○○（下稱抗告人）的
    確於97年12月31日下午4、5點至晚上12點停於捷運亞東醫院
    站停車格內，當日前往牽車時，因所停車位遭前後左右夾停
    ，無法動彈，可調閱該時段之停車狀態便可知抗告人所言不
    假，抗告人當時心想反正停在停車格內，不想多費力氣移動
    ，只有作罷回家；至於雖立有黃色短柱隔阻，若有心人仍有
    辦法移動，乃提出本件抗告，懇請法院重裁云云。
四、經查：
  (一)本件抗告人即受處分人甲○○（下稱抗告人）於97年12月31
    日將車牌號碼 308-BLQ重型機車停放在捷運亞東醫院車站旁
    之公共停車場內，經臺北市政府警察局捷運警察隊以系爭機
    車有「停車位置不依規定」之違規事實，拍攝相片逕行舉發
    等情，為抗告人所不爭執，且有違規採證照片、臺北市政府
    警察局北市警交大第AL0000000 號舉發違反道路交通管理事
    件通知單（原審誤載為桃警交相字第AL0000000 號，應予更
    正）、交通部公路總局臺北區監理所板橋監理站98年3 月11
    日板監裁字第裁41-AL0000000號違反道路交通管理事件裁決
    書等存卷可稽，應毋庸疑。抗告人未舉證證明其本將車輛停
    放在停車格內，空言辯稱其車輛遭人移置停車格外，孰能置
    信？矧原審法院尚依職權調查該違規地點之現場圖及照片，
    該停車場係位於亞東醫院捷運站3 號出口外，且於不同時日
    所拍攝之照片顯示停車場內均停滿機車，甚為擁擠，並無多
    餘迴旋空間，系爭重型機車遭人任意移置之可能性甚微，抑
    且停放在系爭重型機車左右之車牌號碼J5Z-700、DTU-636號
    二部違規停車機車，亦同遭原舉發機關舉發，各該機車所有
    人均未加以異議，尤徵原舉發無誤。
  (二)本件違規事證業臻明確，抗告人有前開違規行為，堪予認定
    。抗告人聲請調閱當日停車狀態一節，應無必要。原審認原
    處分機關依據道路交通管理處罰條例第56條第1項第9款規定
    ，裁處抗告人罰鍰600 元，尚無違誤，因而裁定駁回抗告人
    於原審之聲明異議，核無不合，抗告人未提出補強證據，徒
    憑己見，指摘原裁定不當，為無理由，應予駁回。
據上論結，應依道路交通案件處理辦法第26條，刑事訴訟法第41
2條，裁定如主文。
中    華    民    國    98    年     7    月    15    日
                  刑事第十二庭審判長法  官  蔡永昌
                                    法  官  陳榮和
                                    法  官  蔡新毅
以上正本證明與原本無異。
不得再抗告。
                                    書記官  楊秋鈴
中    華    民    國    98    年    7     月    16    日


司法院資訊處製作；財團法人民間司法改革基金會備份。
